臺灣臺北地方法院行政訴訟判決
111年度交字第543號
原      告  沈玉麟  
被      告  臺北市交通事件裁決所

代  表  人  蘇福智  
上列當事人間交通裁決事件，原告不服被告民國111年6月13日北
市裁催字第22-RB0000000號、111年6月13日北市裁催字第22-RB0
000000號裁決，提起行政訴訟，經臺灣士林地方法院以111年度
交字第232號裁定移送前來，本院判決如下：
    主  文
一、原告之訴駁回。
二、訴訟費用新臺幣300元由原告負擔。
    事實及理由
一、程序部分：
    本件係因原告不服被告民國111年6月13日北市裁催字第22-R
    B0000000號、111年6月13日北市裁催字第22-RB0000000號違
    反道路交通管理事件裁決書（下合稱原處分）而提起行政訴
    訟，核屬行政訴訟法第237條之1第1項第1款規定之交通裁決
    事件，因卷證資料明確，爰依同法第237條之7規定，不經言
    詞辯論，逕為判決。
二、爭訟概要：
　  原告於111年2月27日下午2時24分許，騎乘車牌號碼000-000
    0號大型重型機車（下稱系爭機車）行經基隆市七堵區明德
    二路（台5線20K+442）處（下稱系爭路段），經基隆市警察
    局（下稱舉發機關）員警以科學儀器雷達測速儀測得行車時
    速為111公里，且查明系爭機車為原告所有，認原告有「限
    速50公里，經雷達測速111公里，超速61公里」、「汽車所
    有人提供汽車駕駛有43條第1項第2款行為之汽車」之違規行
    為，於111年3月15日分別製發舉發通知單予以舉發。嗣被告
    審認原告有「行車速度，超過規定之最高時速逾60公里至80
    公里以內」、「行車速度超過規定之最高時速60公里以上（
    處車主）」之違規事實而開立原處分，依道路交通管理處罰
    條例（下稱道交條例）第43條第1項第2款、第63條第1項第3
    款、第24條第1項第3款規定，裁處原告罰鍰新臺幣（下同）
    8,000元，記違規點數3點，並應參加道路交通安全講習，以
    及依道交條例第43條第4項規定，裁處原告「一、吊扣汽車
    牌照6個月，牌照限於111年7月13日前繳送」、「二、上開
    汽車牌照逾期不繳送者：㈠自111年7月14日起吊扣汽車牌照1
    2個月，限於111年7月28日前繳送牌照。㈡111年7月28日前仍
    未繳送汽車牌照者，自111年7月29日起吊銷並逕行註銷汽車
    牌照。㈢汽車牌照經吊銷或註銷者，非經公路主管機關檢驗
    合格，不得再行重新請領，但經處分逕行註銷者，非滿6個
    月，不得再行請領（下稱易處處分）」。原告不服，遂提起
    本件行政訴訟，嗣經被告重新審查後更正原處分內容，將易
    處處分之記載予以刪除，並重新送達原告。
三、原告起訴主張及聲明：
  ㈠主張要旨：
　　依系爭機車儀表顯示，當時行車時速為100公里，並非111公
    里。
　㈡聲明：原處分撤銷。
四、被告答辯及聲明：
　㈠答辯要旨：
　　舉發機關提供之雷達測速儀檢定合格證書，係經財團法人台
    灣商品檢測驗證中心檢驗合格，又原告於違規地點採證行速
    為111公里，超速61公里（該路段最高速限為50公里），原
    告爭執系爭機車時速疑義並無所據且其違規超速達61公里，
    非僅超速50公里。
　㈡聲明：駁回原告之訴。　
五、本院之判斷：　　　　
  ㈠應適用之法令：道交條例第3條第8款、第43條第1項第2款、
    第4項、第63條第1項第3款、第24條第1項第3款（如附錄）
    。
  ㈡如爭訟概要欄所載之事實，除後述之爭點外，其餘為兩造所
    不爭執，並有舉發通知單（見臺灣士林地方法院111年度交
    字第232號卷〈下稱士林地院卷〉第79、81頁）、原處分（見
    士林地院卷第12、14、56、60頁）及機車車籍查詢資料（見
    士林地院卷第64頁）在卷可稽，堪以認定。
  ㈢經查，系爭機車於前揭時間行經速限時速50公里之系爭路段
    ，經舉發機關員警以經濟部標準檢驗局委託財團法人台灣商
    品檢測驗證中心檢定合格之雷達測速儀（主機器號：1027，
    檢定合格單號碼：M0GA0000000，有效期限：111年10月31日
    ）測得行車時速為111公里，且系爭路段前235、160、119公
    尺處各設置有速限標誌及「警52」測速取締標誌等情，有舉
    發機關111年5月6日函暨所附測速照片、財團法人台灣商品
    檢測驗證中心雷達測速儀檢定合格證書、速限標誌及「警52
    」測速取締標誌設置照片及說明（見士林地院卷第42至52頁
    ）附卷可佐，足認原告有「行車速度超過規定之最高時速逾
    60公里至80公里以內」及「行車速度超過規定之最高時速60
    公里以上（處車主）」之違規行為。是被告據此開立原處分
    裁罰原告，洵屬有據。
  ㈣原告雖主張依系爭機車儀表顯示，當時行車時速為100公里，
    並非111公里云云。惟當時系爭機車之行車速度係以設置在
    系爭路段之科學儀器雷達射速儀所測得，而該雷達測速儀係
    由經濟部標準檢驗局委託財團法人台灣商品檢測驗證中心檢
    定合格，有上開財團法人台灣商品檢測驗證中心雷達測速儀
    檢定合格證書可參，舉發機關以該雷達測速儀測得系爭機車
    之行車速度，據此舉發原告有系爭違規超速之行為，並無違
    誤。又原告空言當時行車時速僅100公里，並未提出任何證
    據以實其說，其前開主張，自難採信。
　㈤末按大型重型機車，除本條例另有規定外，比照小型汽車適
    用其行駛及處罰規定，道交條例第92條第6項前段定有明文
    。又依本件違規行為時點之違反道路交通管理事件統一裁罰
    基準表記載，機車或小型車行車速度超過規定之最高時速逾
    60公里至80公里以內，於期限內繳納或到案聽候裁決者，應
    處罰鍰8,000元，記違規點數3點，並應接受道路安全講習。
    核此規定，係基於母法之授權而為訂定，且就違反道路交通
    管理事件統一裁罰基準及處理細則附件所示統一裁罰基準表
    中有關道交條例第43條第1項第2款裁罰基準內容，並未牴觸
    母法，被告自得依此基準而為裁罰。
　㈥本件判決基礎已臻明確，兩造其餘攻擊、防禦方法及訴訟資
    料經本院審酌後，核與判決結果不生影響，無一一論述之必
    要，併此敘明。
六、結論：
　　原處分認事用法並無違誤，原告訴請撤銷原處分為無理由，
    應予駁回。至本件裁判費為300元，應由敗訴之原告負擔，
    爰確定第一審訴訟費用額如主文第2項所示。　
中　　華　　民　　國　　111 　年　  10  　月　　24　　日
　　　　　　　　　行政訴訟庭　法　官　邱士賓
上為正本係照原本作成。如不服本判決，應於送達後20日內，向本院提出上訴狀並表明上訴理由（原判決所違背之法令及其具體內容或依訴訟資料可認為原判決有違背法令之具體事實)，其未載明上訴理由者，應於提出上訴後 20 日內向本院補提理由書（上訴狀及上訴理由書均須按他造人數附繕本，如未按期補提上訴理由書，則逕予駁回上訴），並應繳納上訴裁判費新臺幣 750 元。
中　　華　　民　　國　　111 　年　  10  　月　　24　　日
                              書記官  李  欣

附錄（參考法條）：
⒈道交條例第3條第8款
　本條例用詞，定義如下：
  八、車輛：指非依軌道電力架設，而以原動機行駛之汽車（包
      括機車）、慢車及其他行駛於道路之動力車輛。
⒉道交條例第43條第1項第2款
  汽車駕駛人，駕駛汽車有下列情形之一者，處新臺幣6,000元
  以上24,000元以下罰鍰，並當場禁止其駕駛：
　二、行車速度，超過規定之最高時速60公里。
⒊道交條例第43條第4項
  汽車駕駛人有第1項或前項行為者，並吊扣該汽車牌照6個月；
  經受吊扣牌照之汽車再次提供為違反第1項第1款、第3款、第4
  款或前項行為者，沒入該汽車。
⒋道交條例第63條第1項第3款
　汽車駕駛人有下列各款所列條款之一者，除依原條款處罰鍰外
  ，並予記點：
　三、有第43條、第53條或第53條之1情形之一者，各記違規點
      數3點。
⒌道交條例第24條第1項第3款
  汽車駕駛人，有下列情形之一者，應接受道路交通安全講習：
　三、有第43條規定之情形。
　
訴訟費用計算書
項　　　　目　　　　　　　金　額（新臺幣）　　備　註
第一審裁判費　　　　　　　　300元
合        計　　　　　　　　300元